【裁判字號】    92,交聲,755
【裁判日期】    920915
【裁判案由】    聲明異議
【裁判全文】
臺中地方法院交通事件裁定                        九十二年度交聲字第七五五號
     原處分機關     交通部公路總局台中市監理站
     異議人即
     受處分人       甲○○
右列受處分人因違反道路交通管理處罰條例案件，對於交通部公路總局台中市監理站
九十二年六月二十五日所為之裁決（裁監稽違字第裁六一─ＧＣ0000000號裁
決書），聲明異議，本院裁定如左：
    主  文
異議駁回。
    理  由
一、原處分機關略以：異議人即受處分人甲○○，駕駛之車號ＭＸ二─一九八號重機
    車，於九十二年二月七日○時五十五分許，在台中市○○路與向心路口處，因駕
    車行經有燈光號誌管制之交岔路口闖紅燈違規，為台中市警察局第四分局員警當
    場攔檢舉發，經掣開違規通知單移送，受處分人未依限期提出申訴，該站遂於九
    十二年六月二十五日以裁監稽違字第裁六一─ＧＣ0000000號裁決書，裁
    處罰鍰新台幣四千五百元整，並記違規點數三點，逾期則依裁決書處罰主文規定
    裁處，於法並無不合等語。
二、本件受處分人甲○○則以：受處分人並未闖紅燈，沒有違規故拒簽名，請警察拿
    出證據來，不要誣賴人，爰聲明異議云云。
三、按汽車駕駛人，行經有燈光號誌管制之交岔路口闖紅燈者，處新台幣一千八百元
    以上五千四百元以下罰鍰，並記違規點數三點；汽車行駛至交岔路口，其行進、
    轉彎，應遵守燈光號誌；當場舉發者，應將該通知單填記後交付該行為人簽名或
    蓋章收受之，拒絕簽章者，並記明其事由，視為已收受。道路交通管理處罰條例
    第五十三條、第六十三條第一項第三款、道路交通安全規則第一百零二條第一項
    第一款與違反道路交通管理事件統一裁罰基準及處理細則第十一條第一項第一款
    、違反道路交通管理事件統一裁罰標準表分別定有明文。又按標誌、標線、號誌
    之設置目的，在於提供車輛駕駛人及行人有關道路路況之警告、禁制、指示等資
    訊，以便利行旅及促進交通安全；號誌係以規定之時間上交互更迭之光色訊號，
    設置於交岔路口或其他特殊地點，用以將道路通行權指定給車輛駕駛人與行人，
    管制其行止及轉向之交通管制設施；車輛面對圓形紅燈表示禁止通行，不得超越
    停止線或進入路口。道路交通標誌、標線、號誌設置規則第二條、第三條及第二
    百零六條第一項第五款亦有明定。經查：本件受處分人甲○○駕駛之車號ＭＸ二
    ─一九八號重機車，於九十二年二月七日○時五十五分許，在台中市○○路與向
    心路口處，因駕車行經有燈光號誌管制之交岔路口闖紅燈違規，為台中市警察局
    第四分局員警當場攔檢舉發等情，有前揭舉發通知單、裁決書在卷可稽。雖受處
    分人辯稱：受處分人並未闖紅燈，沒有違規云云。惟經本院審酌卷附之相關資料
    得知，該車於上開時、地，闖越紅燈之事實，係員警當場舉發案件，此有原處分
    機關之移送書在卷可佐。又據本院於九十二年八月十二日當庭訊問原舉發機關之
    執勤員警即證人周朕平結證稱：「九十二年二月七日駕駛ＭＸ二─一九八號重型
    機車，經過台中市○○路與向心路口闖紅燈，那邊是三岔路口，由北往南方向，
    他直走，我是在文心和大墩路口斜對角盤查，大墩六街和向心路口是三岔路口，
    我們攔截他的時候一直追到便利商店才攔截到的」等語，是受處分人之違規事實
    ，堪以認定。本院經查亦無任何證據足資證明執勤警員有捏造事實、違法取締之
    情事，則執勤警員本其維護交通秩序、安全職責所為之當場舉發，自應受到合法
    、正確而真正之推定，受處分人空言指摘原舉發不當，尚屬無據。從而，原處分
    機關據以援引上開規定，裁處罰鍰新台幣四千五百元整，並記違規點數三點，逾
    期則依裁決書處罰主文規定處罰，並無不當。本件聲明異議為無理由，應予駁回
    。
四、據上論斷，應依道路交通管理處罰條例第八十七條第二項，道路交通案件處理辦
    法第十九條，裁定如主文。
中      華      民      國    九十二    年      九      月     十五     日
                                    臺灣臺中地方法院交通法庭
                                        法  官    許  金  樹
右正本證明與原本無異。
如不服本裁定應於送達後五日內向本院提出抗告狀。
                                        書記官
中      華      民      國    九十二    年      九      月     十五     日


司法院資訊處製作；財團法人民間司法改革基金會備份。
